# 关于股权相关操作的问题？

提问人：roinlee 时间：2014-11-17 12:06:01
请教各位版主： 1 、某上市公司的控股股东（法人）持有的上市公司原始股，有没有什么方法将这块原始股的账面价值体现为市价？ 2 、大股东减持上市公司股权，所得税一块怎么避免？

回答人：chenyiwei
控股股东对其所持有的子公司的股权只能在其个别报表中按成本法核算，不能按当前市值进行重估。因为控股股东应当是不符合“投资性主体”的定义和判断标准的。